【裁判字號】    99,訴,778
【裁判日期】    991012
【裁判案由】    違反毒品危害防制條例
【裁判全文】
臺灣臺南地方法院刑事判決               99年度訴字第778號
公  訴  人  臺灣臺南地方法院檢察署檢察官
被      告  甲○○
上列被告因違反毒品危害防制條例案件，經檢察官提起公訴（99
年度毒偵字第505號），被告於本院準備程序中就被訴事實為有
罪之陳述，本院裁定進行簡式審判程序，判決如下：
    主  文
甲○○施用第一級毒品，處有期徒刑陸月，如易科罰金以新臺幣
壹仟元折算壹日，扣案第一級毒品海洛因貳小包（驗餘淨重肆點
陸伍公克）沒收銷燬之，使用過注射針筒壹支沒收；又施用第二
級毒品，處有期徒刑伍月，如易科罰金以新臺幣壹仟元折算壹日
。扣案第二級毒品甲基安非他命肆小包（驗餘淨重拾點肆零玖公
克）沒收銷燬之，扣案分裝吸管肆支、小剪刀壹支、小銼刀壹支
均沒收。應執行有期徒刑拾月，如易科罰金以新臺幣壹仟元折算
壹日，扣案第二級毒品甲基安非他命肆小包（驗餘淨重拾點肆零
玖公克）、第一級毒品海洛因貳小包（驗餘淨重肆點陸伍公克）
沒收銷燬之，扣案分裝吸管肆支、小剪刀壹支、小銼刀壹支、使
用過注射針筒壹支均沒收。
    事實及理由
一、犯罪事實：甲○○前於97年間，因施用毒品案件，經本院裁
    定送強制戒治後，嗣因無繼續執行之必要，而於98年10月26
    日釋放，並經臺灣臺南地方法院檢察署檢察官於98年10 月
    30日以98年度戒毒偵字第175號為不起訴處分在案。詎其仍
    未戒除毒癮，於前述強制戒治期滿執行完畢釋放後5年內，
    復分別基於施用第一級毒品海洛因及第二級毒品甲基安非他
    命之犯意，於99年3月4日凌晨2時許，在臺南縣佳里鎮○○
    ○○道路旁之自用小客車內，施用第一級毒品海洛因；於同
    年月1日下午4時許，在臺南縣七股鄉城內村21之4號住處房
    間內，施用第二級毒品甲基安非他命。嗣於同年月5日上午
    10時許，經警發現甲○○在臺南縣佳里鎮○○里○○縣道南
    29縣道路4.4公里處所駕駛之車牌號碼C8-2245號自用小客車
    上，行跡可疑，欲上前盤查時，甲○○即將黑色皮夾中之毒
    品丟入排水溝內，而將紅色眼鏡盒丟向附近榕樹下，並當場
    逃離，員警自後追緝，甲○○不慎跌倒後，員警始加以逮捕
    ，並在紅色眼鏡盒內扣得安非他命2小包、分裝管4支、小剪
    刀、小挫刀各1支等物；在排水溝中扣得海洛因2小包（合計
    淨重：4.65公克）、安非他命2小包（毛重15.7公克），而
    在其所駕駛之上開車輛內扣得使用過之注射針筒1支；身上
    起獲新臺幣15萬7000元等物，警方徵得其同意後，採集其尿
    液送驗，結果呈嗎啡及甲基安非他命陽性反應。案經臺南縣
    警察局佳里分局報告臺灣臺南地方法院檢察署檢察官偵查起
    訴。
二、本件被告甲○○所犯係死刑、無期徒刑、最輕本刑為3年以
    上有期徒刑以外之罪，其於準備程序中就被訴事實為有罪之
    陳述，經法官告知簡式審判程序之旨，並聽取公訴人及被告
    之意見後，認宜為簡式審判程序，依刑事訴訟法第273條之1
    第1項規定，裁定進行簡式審判程序加以審理，則依據刑事
    訴訟法第273條之2、同法第159條第2項之規定，不適用傳聞
    法則有關限制證據能力之相關規定；並得依同法第310條之2
    之準用同法第454條之規定製作略式判決書（僅記載「證據
    名稱」），合先敘明。
三、上開犯罪事實，有下列事證足資證明：
  (一)被告於警詢、偵訊中及本院準備程序中之自白。
  (二)臺南縣警察局佳里分局偵辦毒品危害防制條例案件尿液送驗
    對照表、長榮大學確認報告、法務部調查局濫用藥物實驗室
    鑑定書、高雄市立凱旋醫院濫用藥物鑑定書各1紙。
  (三)扣案第二級毒品甲基安非他命4小包、第一級毒品海洛因2小
    包、分裝吸管4支、小剪刀1支、小銼刀1支、使用過注射針
    筒1支。
  (四)卷附臺灣高等法院被告全國前案紀錄表。
四、查海洛因及甲基安非他命分屬毒品危害防制條例第2條第2項
    第1款、第2款所規定之第一級毒品與第二級毒品，核被告所
    為，係犯毒品危害防制條例第10條第1項、第2項施用第一級
    毒品與第二級毒品罪。上開二罪間，犯意各別，行為互殊，
    應分論併罰。被告持有第一級毒品與第二級毒品，復進而施
    用，其持有毒品之低度行為，應為施用第一級毒品、第二級
    毒品之高度行為所吸收，不另論罪。爰審酌被告前曾因施用
    毒品案件經觀察勒戒及戒治程序後，仍未能徹底戒除毒癮，
    復犯本件之罪，顯見其戒癮之意志力尚薄弱，惟犯後坦承犯
    行態度良好等一切情狀，本院認為檢察官對被告所為之具體
    求刑尚屬適當，爰分別量處如主文所示之刑，併定其應執行
    及易科罰金之折算標準。又扣案第一級毒品海洛因2小包、
    第二級毒品甲基安非他命4小包，為被告所有，亦據被告供
    承在卷，爰依毒品危害防制條例第18條第1項前段規定，併
    予宣告沒收銷燬之（其包裝因包覆該毒品，其上顯留有該毒
    品之殘渣，衡情自難與之剝離，當應整體視之為毒品，連同
    該包裝併予宣告沒收銷燬之）。另扣案中分裝吸管4支、小
    剪刀1支、小銼刀1支、使用過注射針筒1支，均為被告所有
    ，供施用第一級毒品海洛因及第二級毒品甲基安非他命所用
    之物，業據被告供明在卷，惟無證據證明係專供施用毒品使
    用，故非屬毒品危害防制條例第18條第1項前段規定之專供
    施用毒品之器具，另依刑法第38條第1項第2款規定，併予宣
    告沒收。又扣案SONY ERICSSON廠牌行動電話（含門號：
    0000000000號SIM卡）、現金15萬7千元，並無證據證明與被
    告所犯施用第一級毒品罪與第二級毒品罪有關，應發還被告
    ，並此敘明。
五、依刑事訴訟法第299條第1項前段、第273條之1第1項、第310
    條之1，毒品危害防制條例第10條第1項、第2項、第18條第1
    項前段，刑法第11條前段、刑法第51條第5款、第38條第1項
    第2款、第41條第1項，判決如主文。
本案經檢察官乙○○到庭執行職務。
中    華    民    國    99    年    10    月    12    日
                    刑事第一庭  法  官  鄭銘仁
以上正本證明與原本無異。
如不服本判決應於收受本判後10日內向本院提出上訴書狀，並應
敘述具體理由。其未敘述上訴理由者，應於上訴期間屆滿後20日
內向本院補提理由書狀（均須按他造當事人之人數附繕本）「切
勿逕送上級法院」。
                                書記官  郭勝華
中    華    民    國    99    年    10    月    15    日
附記：
毒品危害防制條例第10條
施用第一級毒品者，處 6 月以上 5 年以下有期徒刑。
施用第二級毒品者，處 3 年以下有期徒刑。

司法院資訊處製作；財團法人民間司法改革基金會備份。
